# 请问老股东向新股东转让股权，公司实收资本明细项下变更股东的时间应该是什么时候

提问人：卢 昊堃 时间：2023-02-10 13:47:54
目前被审计单位原股东向新股东转让100%股权， 12 月底完成工商登记， 1 月新股东向原股东支付对价。站在被审计单位的立场上， 12 月底实收资本项下股东应该是谁。应当按照工商登记来，还是新股东取得控制权来，还是新股东支付对价来。如果按照工商登记来，工商登记股东与实际控制人在财务报表附注中的列示会产生矛盾。
可以假设两种情况
1 、被审计单位对股东转让股权，站在上帝视角每一个过程都非常了解且及时。
2 、被审计单位不了解股东转让股权。

回答人：chenyiwei
根据《公司法》第三十二条：
1 、记载于股东名册的股东，可以依股东名册主张行使股东权利。
2 、公司应当将股东的姓名或者名称向公司登记机关登记；登记事项发生变更的，应当办理变更登记。未经登记或者变更登记的，不得对抗第三人。
据此，理论上应根据被审计单位股东名册的变更记载情况确定“实收资本”科目的股东明细，实务中应以股权转让协议约定的“交割日”为准，也可以站在收购方角度，对照企业合并准则应用指南规定的确定购买日应满足的五个条件判断。如果无法获得股东名册变更记载信息、股权交割信息等的（实务中这种可能性不大），才依据工商变更日。